最高法院刑事判決　　　　　　九十四年度台上字第三七四二號
　　上　訴　人　甲○○
　　　　　　　　　　　　5之1.
　　選任辯護人　陳俊隆律師
上列上訴人因違反麻醉藥品管理條例案件，不服台灣高等法院中
華民國九十四年四月二十二日第二審判決（九十四年度上訴字第
四八一號，起訴案號：台灣桃園地方法院檢察署八十五年度偵字
第六九三九號），提起上訴，本院判決如下：
    主  文
上訴駁回。
    理  由
按刑事訴訟法第三百七十七條規定：上訴於第三審法院，非以判
決違背法令為理由，不得為之。是提起第三審上訴，應以原判決
違背法令為理由，係屬法定要件，如果上訴理由狀未依據卷內訴
訟資料，具體指摘原判決不適用何種法則或如何適用不當，或所
指摘原判決違法情事，顯與法律規定得為第三審上訴理由之違法
情形，不相適合時，均應認其上訴為違背法律上之程式，予以駁
回。本件原判決綜合全部卷證資料，認上訴人甲○○有其事實欄
所載之犯行，已詳敘所憑之證據與認定之理由。對於上訴人辯稱
：伊未轉讓安非他命予范姜福俊、劉興霖、徐金祥云云，認係卸
責之詞，不足採信，亦依調查所得證據，逐一加以指駁及說明。
因而撤銷第一審之科刑判決，變更檢察官起訴法條，改判仍論處
上訴人連續明知為禁藥而轉讓罪刑。
上訴意旨略以：范姜福俊、劉興霖、徐金祥於台灣桃園地方法院
八十六年度訴字第三五九號刑事案件審判中之陳述，係共同被告
於他案之自白，屬傳聞證據，上訴人未於該案到庭，無與范姜福
俊等三人對質、詰問之機會，且范姜福俊等三人於該案亦陳稱彼
等之警詢供述係受警員誘導所為，原判決僅以范姜福俊等三人於
該案之陳述，資為上訴人不利之證據，此外並無其他補強證據，
而不採范姜福俊等三人於本案以證人身分所為證明力較強之證言
，有適用法則不當、違反證據法則、認定事實不依證據及判決理
由不備之違法云云。惟查民國九十二年二月六日修正之刑事訴訟
法於同年九月一日施行前，已繫屬於各級法院之案件，其以後之
訴訟程序，應依修正後之刑事訴訟法終結之，但修正刑事訴訟法
施行前已依法定程序進行之訴訟程序，其效力不受影響，刑事訴
訟法施行法第七條之三定有明文。本件證人范姜福俊等三人於警
詢、檢察官偵查及台灣桃園地方法院八十六年度訴字第三五九號
審判中之陳述，皆係修正刑事訴訟法九十二年九月一日施行前之
證言，而當時之刑事訴訟法係採職權主義，尚無所謂傳聞法則之
規定，上揭供述證據，本有證據能力，原審並已於審判期日向上
訴人提示該等筆錄並告以要旨，踐行調查程序，自得採為證據。
另本件第一審法院於九十三年十一月二十六日審判期日，亦已傳
喚范姜福俊等三人到庭，以證人身分行交互詰問，有該筆錄在卷
可稽。原審綜合全案卷證資料予以審酌研判，認范姜福俊等三人
於修正刑事訴訟法施行前之陳述為可採信，而不採彼等事後翻異
前供所為有利於上訴人之證言，已詳加說明其理由，自屬事實審
法院採證、認事之適法職權行使，且經核並未違背客觀存在之經
驗法則與論理法則，要不容上訴意旨任意指摘。又除上開范姜福
俊等三人不利於上訴人之陳述外，原判決尚以扣案之安非他命二
包、法務部調查局檢驗通知書二紙、搜索扣押證明筆錄及范姜福
俊等三人之尿液檢定書等證據，資為上訴人犯罪之補強證據。上
訴意旨指專以范姜福俊等三人之陳述為證，顯非依據卷內訴訟資
料指摘。再原審既係採用范姜福俊等三人之警詢、檢察官偵查及
第一審法院審判中不利於上訴人之陳述，則上訴意旨僅對於范姜
福俊等三人於警詢之陳述為非任意性之指摘，自與檢察官偵查及
法院審判中陳述之合法性無涉，況范姜福俊等三人於九十三年十
一月二十六日第一審審判中所為陳述，原判決已敘明其不足採納
之理由。從而上訴意旨所謂范姜福俊等三人警詢時受警員誘導所
致云者，即難謂為適法之第三審上訴理由。是上訴意旨，就原審
本於職權行使且已於判決內詳為論斷之事項，漫事指為違法，均
非合法之第三審上訴理由。應認其上訴違背法律上之程式，予以
駁回。
據上論結，應依刑事訴訟法第三百九十五條前段，判決如主文。
中　　華　　民　　國　九十四　年　　七　　月　 十四 　日
                      最高法院刑事第九庭
                          審判長法官  張　淳　淙
                                法官  張　春　福
                                法官  呂　丹　玉
                                法官  洪　昌　宏
                                法官  韓　金　秀
      本件正本證明與原本無異
                                      書  記  官
中　　華　　民　　國　九十四　年　　七　　月　 二十 　日
                                                      Ｔ
